臺灣新北地方法院民事裁定
111年度亡字第45號
聲  請  人  臺灣新北地方檢察署（惟股）

上列聲請人因宣告任意死亡事件，聲請公示催告，本院裁定如下
：
    主    文
一、准對失蹤人任意（男，民國00年0月0日生，身分證統一編號
    ：Z000000000號，最後設籍地址：新北市○○區○○路000號4樓
    ）為宣告死亡之公示催告。
二、該失蹤人應於本公示催告揭示於本院公告處或資訊網路之翌
    日起六個月內，向本院陳報現尚生存，如不陳報，本院將宣
    告其為死亡。
三、無論何人，凡知該失蹤人之生死者，均應於上開時日以前，
    將其所知之事實，陳報本院。
    理    由
一、按失蹤人失蹤滿7 年後，法院得因利害關係人或檢察官之聲
    請，為死亡之宣告；失蹤人為80歲以上者，得於失蹤滿3 年
    後，為死亡之宣告，民法第8 條第1 項、第2 項分別定有明
    文。次按法院准許宣告死亡之聲請者，應公示催告；公示催
    告應揭示於法院公告處、資訊網路及其他適當處所；法院認
    為必要時，並得命登載於公報或新聞紙，或用其他方法公告
    之。又前開陳報期間，自揭示之日起，應有6 個月以上。失
    蹤人滿百歲者，其陳報期間，得定為自揭示之日起2 個月以
    上。家事事件法第156 條、第130 條第3 項至第5 項分別定
    有明文。
二、本件聲請意旨略以：本件失蹤人任意（男，民國00年0月0日
    生，身分證統一編號：Z000000000號，籍設新北市○○區○○路
    000 號4 樓）於民國99年10月11日列為失蹤人口予以協尋，
    迄今已逾3 年，仍未尋獲。為此，聲請准依法為公示催告等
    語。
三、聲請人主張之上開事實，業據其提出新北市中和戶政事務所
    函暨失蹤人失蹤人口系統--資料報表、戶籍資料、親等關聯
    作業查詢螢幕頁面、全民健保（歷史）投保紀錄查詢、內政
    部移民署函、新北市政府社會局函、臺北市政府社會局函、
    新北市政府殯葬管理處函、臺北市殯葬管理處函、80歲以上
    行方不明人口社會生活軌跡資料比對紀錄、新北市中和戶政
    事務所110年9月3日新北中戶字第1105752195號函、109年及
    110年親屬、鄰里長或鄰居訪查紀錄表等件影本資料為證，
    且經本院依職權調閱失蹤人任意之入出境資料、勞保健保投
    保紀錄、財產所得、前案紀錄、在監在押紀錄之結果，均查
    無相關紀錄，此有臺灣高等法院被告前案紀錄表、在監在押
    全國記錄表、入出境資訊連結作業、稅務電子閘門財產所得
    調件明細表、法務部─健保資訊連結作業各1份附卷可憑，自
    堪信為真實。
四、從而，聲請人為臺灣新北地方檢察署檢察官，且失蹤人於99
    年10月11日失蹤，其失蹤迄今多年，揆諸首開法條規定，聲
    請人所為聲請核屬正當，應予准許。
五、依家事事件法第156 條，裁定如主文。 
中　　華　　民　　國　　111 　年　　6 　　月　　20　　日
                  家事法庭  法  官　郭光興
以上正本證明與原本無異。
如不服本裁定應於送達後10日內向本院提出抗告狀。
中　　華　　民　　國　　111 　年　　6 　　月　　20　　日
                            書記官　林俐婷